臺灣高等法院臺中分院民事判決　94年度上易字第402號
上　訴　人　甲○○
訴訟代理人　乙○○
被　上訴人　丙○○
被　上訴人　良星交通企業股份有限公司
法定代理人　丁○○
上列二人共同
訴訟代理人　戊○○　住台中市○○○路○段160之1號16樓
上列當事人間請求損害賠償事件，上訴人對於民國94年8月24日
臺灣臺中地方法院94年度訴字第490號第一審判決提起上訴，本
院於94年11月8日言詞辯論終結，判決如下：
    主  文
原判決關於駁回上訴人後開第二項之訴部分，及命其負擔訴訟費
用之裁判廢棄。
被上訴人應再連帶給付上訴人新台幣 31萬6000元，及自94年1月
29 日起，至清償日止，按年息百分之5計算之利息。
其餘上訴駁回。
第一（除確定部分外）、二審訴訟費用，由被上訴人連帶負擔 5
分之4，餘由上訴人負擔。
    事實及理由
一、上訴人起訴主張：被上訴人丙○○於民國（下同） 93年6月
    11日上午，駕駛車號 KI－235號被上訴人良星交通企業股份
    有限公司（下稱良星公司）貨櫃車，由台中縣清水鎮○○路
    由西向東方向行駛，於同日上午 8時25分許，行經無號誌之
    港口路 200巷口，本應注意車前狀況及減速慢行，竟疏於注
    意，貿然橫越上開路口，適原告所駛之GU7－458號重型機車
    ，沿港口路 200巷由北向南方向直行，因閃避不及被碰撞，
    致上訴人受有左顴骨骨折、左脛骨骨折、腦震盪、脾臟挫傷
    等之傷害。被上訴人因過失致上訴人受損害，自應負侵權行
    為損害賠償責任，上訴人受有下列損害：(一)醫療費用5萬252
    2元。(二)交通費用共8萬0360元。(三)上訴人在梧棲臨港路國耀
    船務代理股份有限公司任職業務員，每月薪資均 4萬元以上
    ，以每月最少4萬元計算，以一年不能工作，其損害額為 48
    萬元。(四)精神慰撫金：上訴人受傷嚴重，受有左顴骨、弓骨
    骨折、左脛骨骨折、腦震盪、並脾臟挫傷，治癒後，恐有後
    遺症，亦行動不如前；又上訴人身為女子，美觀重於生命，
    且有礙生育及將來婚姻，況長期受到煎熬，實為無可彌補之
    缺陷，精神及心理上異常痛苦，實屬難以盡言，因此請求50
    萬元精神撫慰金，以上總計1040,882元。（另 94年6月要再
    做拔釘手術，後亦需做疤痕修整手術，就此部分損害保留嗣
    後損害賠償請求權）。被上訴人良星公司係被上訴人丙○○
    之僱用人，應連帶負賠償責任。爰依侵權行為之法律關係，
    求為命被上訴人應連帶給付 104萬0882元，及自起訴狀繕本
    送達翌日起至清償日止，按年息百分之 5計算之利息，並願
    供擔保，聲請准予宣告假執行之判決。
二、被上訴人則以：上訴人及被上訴人丙○○對車禍之發生均有
    過失，且否認上訴人一年不能工作，請求之慰撫金亦過高云
    云。
三、原審判命被上訴人應連帶給付上訴人 41萬1549元及自94年1
    月29日起至清償日止，按年息百分之 5計算之利息，並依兩
    造聲請，為准、免假執行之宣告，駁回上訴人其餘部分之請
    求。被上訴人就其敗訴部分未聲明不服。上訴人就其敗訴部
    分其中41萬6000元及利息部分聲明不服，求為判決：(一)原判
    決關於駁回上訴人後開第二項之訴部分，及訴訟費用之裁判
    廢棄。(二)被上訴人應再連帶給付上訴人41萬6000元，及自94
    年1月29日起，至清償日止，按年息百分之5計算之利息。被
    上訴人則求為判決駁回上訴。
四、上訴人主張被上訴人丙○○受僱於被上訴人良星公司，於93
    年6月11日上午駕駛被上訴人良星公司KI－235貨櫃車，由台
    中縣清水鎮○○路由西向東方向行駛，於同日上午 8時25分
    許，行經無號誌之港口路 200巷口，本應注意車前狀況及減
    速慢行，竟疏於注意，貿然橫越上開路口，適上訴人所駛之
    GU7－458號重型機車，沿港口路 200巷由北向南方向直行，
    因閃避不及被碰撞，致上訴人受有左顴骨骨折、左脛骨骨折
    、腦震盪、脾臟挫傷等傷害之事實，均為被上訴人所不爭執
    ，且被上訴人丙○○因上開過失傷害案件，經原法院刑事簡
    易庭判處罪刑確定，業經原審調閱該院94年沙交簡字第14號
    刑事案卷可憑，上訴人上開主張自堪信為真實。
五、按因故意或過失，不法侵害他人之權利者，負損害賠償責任
    。受僱人因執行職務，不法侵害他人之權利者，由僱用人與
    行為人連帶負損害賠償責任。民法第184條第1項前段、第18
    8條第1項分別定有明文。本件被上訴人丙○○因過失不法侵
    害上訴人之身體，自應負侵權行為之損害賠償責任，被上訴
    人良星公司係其僱用人，亦應連帶負賠償責任。茲上訴人請
    求賠償醫療費用損失5萬2522元、交通費損失8萬0360元部分
    ，原審判命被上訴人全部給付，被上訴人未聲明不服，本院
    無庸再予論述外，其餘各項金額主張有無理由，分述如下：
  (一)不能工作之損失部分：上訴人主張其每月薪資均在 4萬元以
    上，此經原審向其任職之國耀船務代理股份有限公司函查屬
    實，並為被上訴人所不爭執，是上訴人此部分主張應可採信
    。次查，上訴人主張其一年不能工作，損害額為48萬元云云
    ，惟被上訴人予以否認，上訴人復主張其為保全其工作不得
    已於 94年1月開始上班，但還拿拐杖，上訴人是坐著上班，
    還是會痛，且醫師稱預定1年後（指94年6月）需再行拔除鋼
    釘手術云云，惟上訴人既已於 94年1月間開始上班，且上班
    之方式係坐著上班，其行動不便，尚不影響工作能力，自不
    得僅以尚須拐扙輔佐行走即謂其受有不能工作之損失，則其
    開始上班後自不得再向被上訴人請求不能工作之損失，至於
    其後仍需行拔釘手術等部分，業據上訴人表明保留請求權，
    即不在本件審酌上訴人損害之範圍之內。則上訴人主張其不
    能工作之期間長達 1年，尚不能遽以採信。原審經向童綜合
    醫院函查上訴人不能工作之期間，該院函覆：上訴人於93年
    6月曾接受一次手術，於 93年7月3日在該院再接受第二次內
    固定手術，術後復原正常，骨折處已癒合，其手術後恢復期
    間約為3個月，此有該院94年3月24日（94）童醫字第0317號
    函附卷可憑，是上訴人因傷恢復之期間約為車禍之日93年 6
    月11日起至93年10月 3日，然上訴人實際銷假工作之日為94
    年1月5日，有國耀船務代理股份有限公司函附原審卷可查，
    上訴人主張其恢復期間後尚不能工作，直至94年1月2日才能
    工作，應可採信。是其請求自93年 6月11日起至94年1月2日
    止不能工作之損失26萬6667元為有理由，應予准許，其餘超
    過部分之請求為無理由，不應准許。
  (二)慰撫金部分：上訴人主張其受傷嚴重，受有左顴骨、弓骨骨
    折、左脛骨骨折、腦震盪、並脾臟挫傷，治癒後，恐有後遺
    症，行動不如前，精神及心理異常痛苦等情，均為被上訴人
    所不爭執，再審酌上訴人任職於船務代理公司，每月薪資約
    4萬元左右，其名下尚有不動產2筆，及被上訴人丙○○任職
    司機，每月薪資約4萬多元，被上訴人良星公司資本額200萬
    元，此有該公司基本資料表附卷可憑，本院認上訴人得請求
    之慰撫金為40萬元，逾此部分，尚嫌過高，不應准許。
  (三)綜上，上訴人所受上開損害合計72萬7549元。
六、末查，被上訴人抗辯上訴人亦有過失等語，惟上訴人予以否
    認，經查，被上訴人於警訊中稱：時速約50公里，發現時我
    馬上煞車仍來不及就撞上了，重機車及騎士壓在我前車頭保
    險桿下，所以有將車子往後倒車約 2公尺等語（見臺灣臺中
    地方法院檢察署93年偵字第 18128號偵查卷宗第18頁背面）
    ，且依台中縣警察局清水分局製作之道路交通事故現場圖及
    照片二紙（見同前卷14、24頁）所示，被上訴人駕駛之車輛
    煞車痕有二段，前段尚未進入交岔路口內，該左輪煞車痕長
    約2.1公尺，該煞痕距曳引車行駛方向之左側路旁約1.8公尺
    ，曳引車行駛方向道路全寬約 5.3公尺，曳引車第二段煞車
    痕長約 3.9公尺，曳引車車前左側等處損，機車右側車身、
    車頭等處損，綜合上開資料判斷，被上訴人丙○○曳引車行
    經肇事地段狹路無號誌交岔路口處未注意車前狀況，未減速
    慢行，且偏跨道路左側行駛，致發現前方左側有重機車先駛
    入路口內時，丙○○即防範不及，於煞車後駛入交岔路口內
    仍撞上上訴人機車而肇事，是被上訴人丙○○上開過失應為
    肇事原因，上訴人並無肇事因素，經原審送請臺灣省臺中縣
    區車輛行車事故鑑定委員會鑑定，亦同此認定，此有鑑定意
    見書一件附卷可憑。是上訴人就事故之發生並無過失，被上
    訴人此項抗辯，並無可採。
七、從而，上訴人依侵權行為之法律關係，請求被上訴人連帶給
    付72萬7549元，及自起訴狀繕本送達最後被上訴人翌日即94
    年1月29日起至清償日止，按年息百分之5計算之利息，為有
    理由，應予准許，逾此部分之請求，即無理由，應予駁回。
    原審僅判命被上訴人應連帶給付 41萬1549元及自94年1月29
    日起至清償日止，按年息百分之 5計算之利息，因之，上訴
    人上訴在上開二金額之差額即31萬6000元及其利息部分，為
    有理由，自應由本院將此部分予以廢棄，改判命被上訴人再
    連帶給付31萬6000元及自 94年1月29日起至清償日止，按年
    息百分之 5計算之利息。至上訴人此部分雖上訴有理由，惟
    勝訴未逾 150萬元，於本院判決後被上訴人即不得再上訴，
    即無假執行之必要，因之，原審將此部分假執行之聲請駁回
    ，亦無不合。至原審將上訴人請求逾72萬7549元及自94年 1
    月29日起至清償日止，按年息百分之 5計算之利息部分及其
    假執行聲請部分予以駁回，核無不合，上訴人之上訴無理由
    ，應予駁回。
八、據上論結，本件上訴為一部有理由，一部無理由，依民事訴
    訟法第450條、第449條第1項、第79條、第85條第2項，判決
    如主文。
中　　華　　民　　國　　94　　年　　11　　月　　22　　日
                    民事第三庭審判長法　官  陳照德
                                    法　官  陳成泉
                                    法  官  曾謀貴
以上正本係照原本作成。
不得上訴。
                                    書記官  王瑩澤
中　　華　　民　　國　　94　　年　　11　　月　　23　　日
                                        　　　　　　　Ｂ
